臺灣高雄地方法院刑事判決
111年度交簡上字第177號
上  訴  人  臺灣高雄地方檢察署檢察官
被      告  林宗翰


上列上訴人因被告涉犯過失傷害案件，不服本院民國111年6月30
日高雄簡易庭111年度交簡字第1872號第一審簡易判決（聲請簡
易判決處刑案號：111年度偵字第6880號），提起上訴，本院管
轄之第二審合議庭，判決如下：
    主  文
上訴駁回。
    事實及理由
一、本案經本院管轄之第二審合議庭審理結果，認原審判決認事
    用法均無違誤，量刑亦屬妥適，應予維持，依刑事訴訟法第
    373條規定，本判決之事實、證據及理由，除證據部分另補
    充：「被告乙○○（下稱被告）於本院第二審所為之自白」外
    ，其餘均引用原審判決書之記載（如附件）。
二、證據能力部分因當事人均不爭執（見本院交簡上卷第45頁）
    ，依司法院「刑事判決精簡原則」，得不予說明。
三、檢察官上訴意旨略以：因被告本件過失傷害犯行，致告訴人
    丙○○受有營業及精神上損失之痛苦，被告迄今未與告訴人達
    成賠償和解，肇事所造成之損害亦非輕微，原審量處之刑顯
    然過輕，請求將原判決撤銷，更為適法之判決等語。
四、駁回上訴之理由
  ㈠按刑事審判旨在實現刑罰權分配之正義，故法院對有罪被告
    之科刑，應符合罪刑相當原則，使輕重得宜，罰當其罪，以
    契合社會之法律感情，故刑法第57條明定科刑時應審酌一切
    情狀，尤應注意該條所列各款事項以為科刑輕重之標準，俾
    使法院就個案之量刑，能斟酌至當；然若量刑時已斟酌刑法
    第57條各款所列之情狀，而未逾越法定刑度之範圍，亦無濫
    用權限之情形，則其量刑之輕重，即屬事實審法院得依職權
    自由裁量之事項，不得任意指摘為違法（最高法院75年度台
    上字第7033號、72年度台上字第6696號判決要旨參照）。
　㈡查原審已審酌被告因本件過失駕駛行為，造成告訴人受有頸
    部挫傷、四肢多處擦傷之傷害，尚有不該。惟念其犯後始終
    坦承犯行，犯後態度非惡，參以雙方尚未和解，並審酌告訴
    人所受傷害程度、被告過失程度，及雙方因賠償條件尚有差
    距，致未達成和解（見本院審交易卷第31頁），兼衡被告於
    本院審理時自陳大學畢業之教育程度，現在從事機械維修，
    月收入約新臺幣4萬元，已婚，有1名未成年子女等家庭、經
    濟狀況（見本院審交易卷第33頁）等一切情狀，量處如附件
    主文所示之刑，並諭知易科罰金之折算標準，堪認原審已就
    被告之犯後態度、告訴人所受傷害、迄今未達成和解等情詳
    加審酌。原審就被告量刑部分並無不當，上訴意旨執前詞指
    摘原審判決量刑過輕，經核無理由，應駁回上訴。
據上論斷，應依刑事訴訟法第455條之1第1項、第3項、第368條
、第373條，判決如主文。
本案經檢察官丁○○提起公訴，檢察官呂乾坤提起上訴，檢察官甲
○○到庭執行職務。
中　　華　　民　　國　　111 　年　　11　　月　　30　　日
                  刑事第二庭    審判長法  官  吳佳頴
                                      法  官  林于心
                                      法  官  陳盈吉
以上正本證明與原本無異。
不得上訴。
中　　華　　民　　國　　111 　年　　11　　月　　30　　日
　　　　　　　　　　　　　　　　　　  書記官  鄭人芳
附錄本判決論罪科刑法條
中華民國刑法第284條
因過失傷害人者，處1年以下有期徒刑、拘役或10萬元以下罰金
；致重傷者，處3年以下有期徒刑、拘役或30萬元以下罰金。

附件：
臺灣高雄地方法院刑事簡易判決
111年度交簡字第1872號
公　訴　人　臺灣高雄地方檢察署檢察官
被　　　告　乙○○　男　(民國00年0月00日生)
　　　　　　　　　　身分證統一編號：Z000000000號
　　　　　　　　　　住○○市○區○○里○○路000巷0弄00號
上列被告因過失傷害案件，經檢察官提起公訴（111年度偵字第6
880號），經被告自白犯罪，本院認為宜以簡易判決處刑（原案
號：111年度審交易字第404號），逕以簡易判決處刑如下：
    主  文
乙○○犯因過失傷害人罪，處拘役肆拾日，如易科罰金，以新臺幣
壹仟元折算壹日。 
    事實及理由
一、乙○○於民國110年4月5日9時39分許，駕駛車牌號碼000-0000
    號自用小客車，沿高雄市鳳山區鳳頂路由南往北方向行駛，
    行經鳳頂路誠義131電桿處時，本應注意車前狀況，並隨時
    採取必要之安全措施，而依當時天候晴、日間自然光線，柏
    油路面乾燥、無缺陷、無障礙物及視距良好等情，無不能注
    意之情事，適有丙○○騎乘車牌號碼000-0000號普通重型機車
    ，在被告之前方停等紅燈，詎乙○○竟疏未注意及此，自後追
    撞丙○○，致丙○○因而人車倒地，並受有頸部挫傷、四肢多處
    擦傷之傷害。乙○○則於車禍發生後，犯罪未被發覺前，在現
    場等候，並於警方到場時，自首而受裁判。
二、上開事實，業據被告乙○○於偵訊（他卷第80頁，偵卷第24頁
    ）、本院審理時（審交易卷第31頁）坦承不諱，核與證人即
    告訴人丙○○（他卷第39至42頁）、偵訊（他卷第5、80頁，
    偵卷第24頁）之指訴情節，參核相符；並有高雄市政府警察
    局鳳山分局道路交通事故現場圖、高雄市政府警察局道路交
    通事故初步分析研判表、道路交通事故調查報告表㈠、㈡-1各
    1份（他卷第45、47、49至55頁）、道路交通事故談話紀錄
    表2張（他卷第57至60頁）、交通事故照片黏貼紀錄表1份（
    他卷第9至13頁）、行車紀錄器錄影畫面截圖4張（他卷第69
    、70頁）、國軍高雄總醫院附設民眾診療服務處診斷證明書
    1份在卷可參（他卷第19頁），足認被告之任意性自白，核
    與卷內積極事證，印證相符。從而，被告上開任意性自白，
    洵堪採為論罪之基礎。是本件事證明確，被告犯行堪以認定
    ，應依法論科。　
三、論罪科刑：
  ㈠按汽車行駛時，駕駛人應注意車前狀況及兩車並行之間隔，
    並隨時採取必要之安全措施，道路交通安全規則第94條第3
    項前段定有明文。查被告考領有普通小型車駕駛執照，有道
    路交通事故調查報告表㈡-1、道路交通事故談話紀錄表各1份
    在卷可查（他卷第53、57頁），依其考領有適當駕駛執照之
    智識及駕駛經驗，對於上開規定應知之甚詳，且當時天候晴
    、日間自然光線、柏油路面乾燥、無缺陷、無障礙物，且視
    距良好乙節，有道路交通事故調查報告表㈠（他卷第49頁）
    ，顯見當時並無不能注意之情事，然被告竟疏未注意及此，
    自後駛來未注意車前狀況，致與告訴人丙○○騎乘之普通重型
    機車發生碰撞，其行為顯有過失。又告訴人因本件受有事實
    欄所示之傷勢，有國軍高雄總醫院附設民眾診療服務處診斷
    證明書在卷可證，顯見，被告之過失行為與告訴人所受傷害
    結果間，具有相當因果關係。本件事證明確，被告犯行堪以
    認定，應依法論科。
  ㈡核被告所為，係犯刑法第284條前段之因過失傷害人罪。另被
    告於肇事後留在現場等候，並向到場處理之員警表明為肇事
    者之事實，有被告及告訴人警詢供述在卷可稽（他卷第61頁
    ），堪認符合自首要件，爰依刑法第62條前段規定，減輕其
    刑。
  ㈢爰以行為人之責任為基礎，審酌被告因過失駕駛行為，造成
    告訴人受有如事實欄所示之傷害，尚有不該。惟念其犯後始
    終坦承犯行，犯後態度非惡，參以雙方尚未和解，並審酌告
    訴人所受傷害程度、被告過失程度，及雙方因賠償條件尚有
    差距，致未達成和解（審交易卷第31頁），兼衡被告於本院
    審理時自陳大學畢業之教育程度，現在從事機械維修，月收
    入約新臺幣4萬元，已婚，有1名未成年子女等家庭、經濟狀
    況（審交易卷第33頁）等一切情狀，量處如主文所示之刑，
    並諭知如易科罰金之折算標準。
四、依刑事訴訟法第449條第2項、第3項，刑法第284條前段、第
    62條前段、第41條第1項前段，刑法施行法第1條之1第1項，
    逕以簡易判決處刑如主文。
五、如不服本判決，應於判決送達之日起20日內，向本院提出上
    訴狀（請附繕本），上訴於本院管轄之第二審地方法院合議
    庭。　　
中    華    民    國   111    年    6     月    30    日
                  高雄簡易庭    法  官  李昆南
以上正本證明與原本無異。
如不服本判決，應於判決送達之日起20日內向本院提出上訴書狀
。
因疫情而遲誤不變期間，得向法院聲請回復原狀。
中　　華　　民　　國　　111 　年　　7 　　月　　1 　　日
                                書記官  鄭仕暘
附錄本判決論罪科刑法條
中華民國刑法第284條
因過失傷害人者，處1年以下有期徒刑、拘役或10萬元以下罰金
；致重傷者，處3年以下有期徒刑、拘役或30萬元以下罰金。